---
title: "Provincias españolas visitadas"
output: html_document
author: "Lucía Gallo"
date: "2023"
---

Este rmarkdown permite mapear las provincias españolas que hayan visitado. Para una versión interactiva, puedes consultar la Shiny App en el repositorio.

```{r librerías, message=FALSE}
library(tmap)
library(ggplot2)
library(sf)
library(mapSpain)
library(leaflet)
library(shiny)
library(leaflet.extras)
```



Leemos las base de datos haciendo uso de la librería mapSpain() y analizamos los nombres de las provincias.

```{r}
provs <- esp_get_prov_siane(epsg = 3857)
head(unique(provs$iso2.prov.name.es))
```

Ploteamos el mapa completo de España para verificar que funcione:
```{r}
ggplot(provs) +
  geom_sf(aes(fill = iso2.prov.name.es), color = "white", show.legend = FALSE)
```
  
Indicamos manualmente los nombres de las provincias visitadas. Se creará una columna donde indique "highlighted" si la hemos visitado o "normal" si no hemos estado allí.
```{r}
provs$highlighted <- ifelse(provs$iso2.prov.name.es %in% c("Cádiz", "Granada", "Málaga", "Barcelona", "Madrid", "Toledo", "Sevilla", "Zaragoza","Tarragona", "Gerona"), "highlighted", "normal")
```

Ya podemos plotear:
```{r}
ggplot(provs) +
  geom_sf(aes(fill = highlighted), color = "white", show.legend = FALSE) +
    scale_fill_manual(values = c("darkgoldenrod1", "brown1")) + 
  theme_minimal() +
  coord_sf(datum = NA) +
  labs(title="Provincias españolas visitadas (en amarillo)",
       caption = "Fuente: elaboración propia con librería mapSpain")
```


Ahora, vamos a hacer el mapa con leaflet(). Primero, transformamos nuestro dataset a una proyección compatible. Además, seteamos las coordenadas del país.

```{r}
provs2 <- st_transform(provs, crs = st_crs(4326))
espana_coords <- c(40, -4)  
```

```{r}
leaflet(data = provs2) %>%
  setView(lng = espana_coords[2], lat = espana_coords[1], zoom = 6) %>%
  addTiles() %>%  
  addPolygons(color = "black", 
              fillColor = ~ifelse(highlighted == "highlighted", "lightgreen", "lightpink"), 
              fillOpacity = 0.4, 
              weight = 1) %>%
  setView(lng = -4, lat = 40, zoom = 5)
```


Para tener una versión interactiva, visitar la versión en Shiny que se encuentra en este repo.





